【裁判字號】    90,易,34
【裁判日期】    900629
【裁判案由】    違反毒品危害防制條例
【裁判全文】
臺灣基隆地方法院刑事判決                              九十年度易字第三四號
    公  訴  人  臺灣基隆地方法院檢察署檢察官
    被      告  甲○○
右列被告因違反毒品危害防制條例案件，經檢察官提起公訴 (八十九年度偵字第四七
三０號)，本院判決如左：
    主  文
甲○○持有第一級毒品，處有期徒刑伍月，如易科罰金，以參佰元折算壹日。
扣案第二級毒品安非他命壹拾壹包（驗餘淨重共計參拾壹‧捌貳公克）沒收銷燬之。
    事  實
一、甲○○明知安非他命係毒品危害防制條例第二條第二項第二款所定之第二級毒品
    ，竟於民國八十九年十一月七日自某不詳姓名人處購得安非他命十一包（驗餘淨
    重共計三一．八二公克）後，即將之藏置其基隆市○○路三十巷二十六之號住處
    而持有之。嗣於同年月十四日下午六時三十分許，甲○○與其友人乙○○聚於其
    前揭住處為警查獲，並當場自甲○○住處電腦桌下印表機盒內扣得前開安非他命
    十一包。
二、案經臺北縣警察局金山分局移送台灣基隆地方法院檢察署檢察官偵查起訴。
    理  由
一、訊據被告甲○○矢口否認右揭犯行，辯稱：前揭安非他命為其友人乙○○於為警
    查獲當日持至其住處放置，乙○○因恐遭撤銷假釋執行殘刑，又見伊已執行觀察
    勒戒完畢，承認毒品為伊所有並無影響，始要求伊頂罪云云。經查：被告甲○○
    為警查獲後，於警訊及偵查中均矢口否認扣案前揭安非他命為其所有，至本院九
    十年一月二十七日第一次調查期日則坦承前揭安非他命為係伊所有，並供稱該等
    安非他命係其於為警查獲前一星期所購買，於警訊中未承認乃恐警察認其有販賣
    安非他命之嫌等語，嗣於同日審判程序中復翻異前詞而辯稱安非他命係乙○○所
    有云云。然被告前揭辯解不僅為證人乙○○於警訊、偵查及本院調查中均堅決否
    認，且查被告與證人乙○○於八十九年十一月十四日為警查獲時所採尿液經送檢
    驗結果，均呈安非他命陽性反應，二人因而分別經本院裁定送觀察、勒戒後，均
    無施用毒品傾向，經台灣基隆地方法院檢察署檢察官分別為不起訴處分確定，此
    有本院被告全國前案紀錄表二紙在卷可稽。衡諸常情，被告若有心為乙○○頂罪
    ，應不至遲至本院調查中始為之。況被告縱於本案經檢察官起訴前，誤認其持有
    毒品部分犯行將為施用毒品犯行吸收，惟證人乙○○施用毒品部分犯行亦經裁定
    送觀察、勒戒後經不起訴處分確定，若扣案毒品確係乙○○所有，其實無必要要
    求被告頂罪。又被告甲○○施用毒品案件嗣既經不起訴處分確定，且其持有毒品
    部分犯行亦另經起訴，被告自已明知若其承認扣案毒品為其所有，必應負持有毒
    品之罪責，斷無可能如其所稱「毫無影響」。是被告辯稱伊係為乙○○頂罪始於
    本院調查中坦承犯行云云，顯與常情相違，不足採信。再被告於警訊中供稱扣案
    安非他命係警方敲門時，乙○○一時情急，將之置於電腦桌下印表機盒內，惟其
    於本院審理中亦自承伊於警方人員敲門時，十秒鐘即開啟大門（見本院九十年二
    月二十七日審判筆錄），則乙○○竟能於短短十秒鐘內將數量多達十一包之安非
    他命藏放於印表機盒內，孰人能信？益徵被告所辯，均係畏罪卸責之詞，不足採
    信。再扣案之白粉十一包，經送鑑定結果，確含有第二級毒品安非他命成分（驗
    餘淨重共計三一‧八二公克），有法務部調查局九十年五月十日刑鑑字第四三四
    九七號號檢驗通知書一紙在卷足憑，事證明確，被告犯行洵堪認定，應依法論科
    。
二、安非他命係毒品為害防制條例第二條第二項第二款所稱第二級毒品，被告甲○○
    持有安非他命，核其所為，係犯毒品危害防制條例第十一條第一項持有第一級毒
    品罪。爰審酌被告持有毒品重量高達三一．八二公克，及其品性、生活狀況、智
    識程度、犯罪所生之損害，與其犯罪後竟於本院同一日庭訊中先坦承犯行後隨即
    否認，任意捏詞飾卸，毫無悔意，態度惡劣等一切情狀，量處如主文所示之刑，
    並諭知易科罰金之折算標準。又扣案第二級毒品安非他命十一包（驗餘淨重共計
    三一‧八二公克），應依毒品危害防制條例第十八條第一項前段之規定沒收銷燬
    之。
據上論斷，應依刑事訴訟法第四百五十二條、第二百九十九條第一項前段，毒品危害
防制條例第十一條第二項、第十八條第一項前段，刑法第十一條、第四十一條，罰金
罰鍰提高標準條例第二條，判決如主文。
本案經檢察官周慶華到庭執行職務
中    華    民    國      九十        年      六      月    二十九      日
                                      臺灣基隆地方法院刑事第三庭
                         法  官
右正本證明與原本無異。
如不服本判決，應於判決送達後十日內，向本院提出上訴狀。
                                          書記官
中    華    民    國      八十        年              月              日


司法院資訊處製作；財團法人民間司法改革基金會備份。
